sk-SK: Stupeň priehľadnosti organzy: Nepriehľadná; Polonepriehľadná; Polopriesvitná; Číra; Priesvitná; Iné
lt-LT: Organzos permatomumo lygis: Nepermatomas; Pusiau nepermatomas; Pusiau permatomas; Permatomas; Skaidrus; Kita
da: Gennemsigtighedsniveau for organza: Uigennemsigtig; Halvdækkende; Halvtransparent; Transparent; Gennemskinnelig; Andet
nl: Transparantieniveau organza: Ondoorzichtig; Half-ondoorzichtig; Half-doorschijnend; Doorschijnend; Lichtdoorlatend; Overige
el: Επίπεδο διαφάνειας οργάντζας: Αδιαφανές; Ημιαδιαφανές; Ημιδιάφανο; Διάφανο; Ημιδιαπερατό; Άλλο
pl: Poziom przezroczystości organzy: Nieprzezroczyste; Półkryjące; Półprzejrzyste; Przejrzyste; Półprzezroczyste; Inne
ko: 오간자 투명도 수준: 불투명; 반불투명; 반투명; 시어; 투명; 기타
it: Livello di trasparenza dell'organza: Opaco; Semi-opaco; Semivelato; Velato; Traslucido; Altro
es: Nivel de transparencia de la organza: Opaco; Semiopaco; Semitransparente; Transparente; Translúcido; Otro
hr-HR: Razina prozirnosti organze: Neprozirno; Poluneprozirno; Poluprozirno; Prozirno; Translucentno; Ostalo
pt-PT: Nível de transparência da organza: Opaco; Semiopaco; Semitransparente; Transparente; Translúcido; Outro
th: ระดับความโปร่งใสของผ้าออร์แกนซ่า: ทึบแสง; กึ่งทึบแสง; กึ่งโปร่งบาง; โปร่งบาง; โปร่งแสง; อื่นๆ
nb: Gjennomsiktighetsnivå for organza-materiale: Ugjennomsiktig; Halvugjennomsiktig; Halvgjennomsiktig; Gjennomsiktig; Gjennomskinnelig; Annet
fi: Organzakankaan läpinäkyvyystaso: Läpinäkymätön; Puoliläpinäkymätön; Puoliläpinäkyvä; Läpinäkyvä; Kuultava; Muu
bg-BG: Ниво на прозрачност на органза: Непрозрачно; Полунепрозрачно; Полупрозрачно; Прозрачно; Прозиращо; Друго
ro-RO: Nivel de transparență pentru organza: Opac; Semiopac; Semitransparent; Transparent; Translucid; Altele
en: Organza transparency level: Opaque; Semi-opaque; Semi-sheer; Sheer; Translucent; Other
tr: Organze şeffaflık seviyesi: Opak; Yarı opak; Yarı saydam; Saydam; Yarı şeffaf; Diğer
ru: Уровень прозрачности органзы: Непрозрачная; Полунепрозрачная; Полупрозрачная; Прозрачная; Просвечивающая; Другое
sv: Genomskinlighetsgrad för organza: Ogenomskinlig; Halvopak; Lätt genomskinlig; Genomskinlig; Halvgenomskinlig; Övrigt
pt-BR: Organza, nível de transparência: Opaco; Semiopaco; Semitransparente; Transparente; Translúcido; Outros
cs: Stupeň průsvitnosti organzy: Neprůhledné; Poloneprůhledné; Poloprůsvitné; Velmi průsvitné; Průsvitné; Ostatní
fr: Degré de transparence de l'organza: Opaque; Semi-opaque; Semi-transparent; Transparent; Translucide; Autre
hu: Organza átlátszósági szintje: Átlátszatlan; Félig átlátszatlan; Félig áttetsző; Áttetsző; Fényáteresztő; Egyéb
de: Organza-Transparenzstufe: Blickdicht; Halb-blickdicht; Halbtransparent; Durchscheinend; Lichtdurchlässig; Sonstige
ja: オーガンジー透明度レベル: 不透明; 半不透明; セミシアー; シアー; 半透明; その他
zh-CN: 欧根纱透明度: 不透明; 半不透明; 半薄透; 薄透; 半透明; 其他
zh-TW: 透明硬紗透明度: 不透明; 半不透明; 半薄透; 薄透; 半透明; 其他
sl-SI: Stopnja prosojnosti organze: Neprosojno; Polneprosojno; Polprosojno; Zelo prosojno; Prosojno; Drugo
vi: Độ trong suốt của vải organza: Đục; Bán đục; Bán xuyên thấu; Xuyên thấu; Trong mờ; Khác